【裁判字號】    98,易,595
【裁判日期】    990107
【裁判案由】    竊盜
【裁判全文】
臺灣雲林地方法院協商程序宣示判決筆錄
公  訴  人  臺灣雲林地方法院檢察署檢察官
被      告  乙○○
被      告  丁文察
指定辯護人  本院公設辯護人  甲○○
上列被告因毒品危害防制條例等案件，經檢察官提起公訴（98年
度毒偵字第1198號、1320號、98年度偵字第4571號、5395號、55
64號），經檢察官聲請法院改依協商程序而為判決，本院認為適
當，同意由受命法官獨任進行協商判決程序，於中華民國99年1
月7 日下午2 時10分在本院第四法庭宣示判決，以代判決書，出
席職員如下：
    法  官  吳福森
    書記官  陳姵君
    通  譯  王聰裕
法官起立朗讀判決主文、犯罪事實要旨、處罰條文、附記事項，
及告以上訴限制、期間及提出上訴狀之法院，且諭知記載其內容
：
一、主  文：
    乙○○施用第壹級毒品，累犯，處有期徒刑捌月。又施用第
    壹級毒品，累犯，處有期徒刑捌月。又共同竊盜，累犯，處
    有期徒刑肆月。又共同竊盜，累犯，處有期徒刑肆月。又犯
    竊盜，未遂，累犯，處有期徒刑貳月，應執行有期徒刑壹年
    捌月。
    丁文察共同竊盜，累犯，處有期徒刑肆月。又共同竊盜，累
    犯，處有期徒刑肆月。應執行有期徒刑陸月，如易科罰金，
    以新臺幣壹仟元折算壹日。
二、犯罪事實要旨：
    (一)、犯罪事實（98年度毒偵字第1198號）
    乙○○前因施用毒品案件，經觀察、勒戒後，認有繼續施用
    毒品傾向，經法院裁定令入戒治處所施以強制戒治，嗣施以
    強制戒治滿6 個月，認無繼續戒治之必要，經停止戒治，於
    民國96年4 月16日出所，由臺灣板橋地方法院檢察署檢察官
    於同年5 月7 日，以96年度戒毒偵字第184 號為不起訴處分
    確定；又因詐欺案件，經臺灣嘉義地方法院判處有期徒刑4
    月確定，嗣減刑為2 月，甫於96年7 月16日執行完畢。詎仍
    不知悔改，復基於施用第1 級毒品之犯意，於98年9 月1 日
    17時許，在雲林縣麥寮鄉○○○道路旁，以將第1 級毒品海
    洛因摻水稀釋後置入針筒內再加以注射之方式，施用第1 級
    毒品海洛因1 次。嗣於同日19時許，為警採尿送驗後，結果
    呈可待因陽性及嗎啡陽性反應，始悉上情。
    核被告所為係違反毒品危害防制條例第10條第1 項施用第一
    級毒品罪。
    (二)、犯罪事實（98年度毒偵字第1320號）
    乙○○前因施用毒品案件，經觀察、勒戒後，認有繼續施用
    毒品傾向，經法院裁定令入戒治處所施以強制戒治，嗣施以
    強制戒治滿6 個月，認無繼續戒治之必要，經停止戒治，於
    民國96年4 月16日出所，由臺灣板橋地方法院檢察署檢察官
    於同年5 月7 日，以96年度戒毒偵字第184 號為不起訴處分
    確定；又因詐欺案件，經臺灣嘉義地方法院判處有期徒刑4
    月確定，嗣減刑為2 月，甫於96年7 月16日執行完畢。詎仍
    不知悔改，復基於施用第1 級毒品之犯意，於98年9 月23日
    15時許，在雲林縣臺西鄉蚊港村21鄰三姓95號之住處，以將
    第1 級毒品海洛因摻水稀釋後置入針筒內再加以注射之方式
    ，施用第1 級毒品海洛因1 次。嗣於同年月26日15時10分許
    ，為警採尿送驗後，結果呈嗎啡陽性反應，始悉上情。
    核被告所為係違反毒品危害防制條例第10條第1項施用第一
    級毒品罪。
    (三)、犯罪事實（98年度偵字第4571號）
    乙○○曾因詐欺案件，經法院判決處應執行有期徒刑4 月確
    定，嗣減為2 月確定，甫於民國96年7 月16日執行完畢，猶
    不知悔改，復意圖為自己不法之所有，於98年7 月30日下午
    3 時許，騎乘車牌號碼CUE-109 號重型機車，至雲林縣崙背
    鄉○○村○○路34號旁建築工地，見該處無人看守，即基於
    竊盜之犯意，入內接近並物色財物，並著手竊盜丙○○置於
    上址之板模支架，嗣因楊贊祥到場見狀質問被告為何竊盜板
    模支撐架，並聲稱將以電話通知丙○○，乙○○始騎乘上述
    機車自上址逃逸而未遂。
    (四)、犯罪事實（98年度偵字第5395、5564號）
    乙○○前因詐欺案件，經臺灣嘉義地方法院於民國95年11月
    6 日，以95年度嘉簡字第1431號判處有期徒刑4 月確定，於
    96年7 月16日執行完畢；另丁文察則因竊盜案件，經臺灣雲
    林地方院於97年6 月18日，以97年度港簡字第123 號判處有
    期徒刑4 月確定，甫於98年4 月1 日執行完畢；詎均仍不知
    悔改，共同基於意圖為自己不法所有之犯意聯絡，先於98年
    7 月31日凌晨零時許，共乘機車前往雲林縣麥寮鄉三盛村43
    號「福安宮」旁工地後，徒手竊得「福安宮」之價值約新臺
    幣（下同）120 元之鐵絲建材約20公斤後逃逸；復於同年8
    月1 日14時許，再度共乘機車前往同鄉○○村○○路段「精
    華營造股份有限公司」（下稱精華公司）承包之雷厝中排工
    地內，徒手竊取「精華公司」價值約500 元之鐵條40公斤，
    得手後逃離時旋遭工地負責人王賜銘發現報警處理，並經警
    調閱「福安宮」之監視器畫面查看後，始均為警循線查獲上
    情。
三、處罰條文：
    毒品危害防制條例第10條第1 項，刑法第11條前段，刑法第
    28條，第25條第2 項，刑法第320 條第3 項、第1 項，刑法
    第41條第1 項，第47條第1 項，刑法第51條第5 款，刑法施
    行法第1 條之1 。
四、協商判決除有刑事訴訟法第455 條之4 第1 項第1 款於本訊
    問程序終結前，被告撤銷協商合意或檢察官撤回協商聲請者
    ；第2 款被告協商之意思非出於自由意志者；第4 款被告所
    犯之罪非第455 條之2 第1 項所定得以協商判決者；第6 款
    被告有其他較重之裁判上一罪之犯罪事實者；第7 款法院認
    應諭知免刑或免訴、不受理者情形之一，及違反同條第2 項
    「法院應於協商合意範圍內為判決；法院為協商判決所科之
    刑，以宣告緩刑、二年以下有期徒刑、拘役或罰金為限。」
    之規定者外，不得上訴。
五、本件如得上訴，而如不服本件判決，得自收受判決送達之日
    起十日內，向本院提出上訴書狀（須附繕本），上訴於第二
    審法院。
六、依據刑事訴訟法第455 條之9 之規定，作成本宣示判決筆錄
    ，以代判決書。
中    華    民    國    99    年    1     月    7     日
                  臺灣雲林地方法院刑事第四庭
                        書記官  陳姵君
                        法  官  吳福森
以上正本證明與原本無異。
                        書記官  陳姵君
中    華    民    國    99    年    1     月    7     日

司法院資訊處製作；財團法人民間司法改革基金會備份。
